【裁判字號】    97,訴,596
【裁判日期】    970829
【裁判案由】    違反毒品危害防制條例
【裁判全文】
臺灣嘉義地方法院刑事判決        九十七年度訴字第五九六號
公  訴  人  臺灣嘉義地方法院檢察署檢察官
被      告  甲○○
                    生）
                    號
上列被告因違反毒品危害防制條例案件，經檢察官提起公訴（九
十七年度毒偵字第六八九號），因被告於本院準備程序中就被訴
事實為有罪之陳述，經本院合議庭裁定由受命法官獨任以簡式審
判程序審理判決如下：
    主  文
甲○○施用第一級毒品，累犯，處有期徒刑壹年。扣案第一級毒
品海洛因伍包（驗餘淨重共零點柒捌公克），均沒收銷燬之。
    事  實
一、甲○○前於民國九十一年間因施用毒品案件，經依本院九十
    一年度毒聲字第四二六號裁定送觀察、勒戒後，認無繼續施
    用毒品之傾向，經臺灣嘉義地方法院檢察署檢察官於九十一
    年四月二十四日以九十一年度毒偵字第二九二號處分書為不
    起訴處分確定。再於九十一年間因施用毒品案件，經依本院
    九十一年度毒聲字第五三一號裁定送強制戒治，九十二年七
    月十九日執行完畢。又因施用毒品案件，分別經本院以九十
    四年度嘉簡字第九一七號判決判處有期徒刑六月、九十五年
    度簡上字第八八號判決判處有期徒刑八月、九十五年度嘉簡
    字第五九一號判決判處有期徒刑四月確定，後二者並經裁定
    應執行有期徒刑十一月，再與上開有期徒刑六月接續執行，
    於九十六年七月七日執行完畢。猶不知悔改，竟於上揭強制
    戒治執行完畢釋放後五年內，基於施用第一級毒品海洛因及
    第二級毒品安非他命之犯意，於九十七年四月二十三日下午
    二時許，在其嘉義縣溪口鄉○○村○○路二四三號住處旁空
    地，以將海洛因及安非他命摻入香菸點燃後吸食之方式，一
    起施用海洛因及安非他命一次。嗣於翌（二十四）日晚間七
    時許，甲○○因攀爬嘉義市市○街二十一巷十九弄三十三號
    住宅圍牆為警盤查，當場扣得海洛因五小包（驗餘淨重共○
    ．七八公克）經採尿送驗後，其尿液檢驗結果呈海洛因代謝
    物嗎啡、安非他命陽性反應，始知悉上情。
二、案經嘉義市政府警察局第二分局報請臺灣嘉義地方法院檢察
    署檢察官偵查起訴。
    理  由
一、本件係經被告甲○○於本院準備程序中就被訴事實為有罪之
    陳述，經本院合議庭裁定由受命法官獨任以簡式審判程序加
    以審理，則依據刑事訴訟法第二百七十三條之二、同法第一
    百五十九條第二項之規定，不適用傳聞法則有關限制證據能
    力之相關規定，合先敘明。
二、上開犯罪事實，業據被告坦承不諱，且其於上開時間所排放
    之尿液，經以酵素免疫法（ＥＩＡ）初步篩檢及氣相層析質
    譜法（ＧＣ／ＭＳ）確認鑑定，檢驗結果確呈海洛因代謝物
    嗎啡、安非他命之陽性反應，有高雄市立凱旋醫院九十七年
    五月五日濫用藥物尿液檢驗報告、嘉義市政府警察局第二分
    局查獲毒品危害防制條例案件尿液送驗姓名對照表各一紙在
    卷可資佐證（見臺灣嘉義地方法院檢察署九十七年度毒偵字
    第六八九號偵查卷宗，以下稱偵卷，第十三頁、第十四頁）
    ；扣案之粉末五包，經鑑驗結果確含有海洛因成分（驗餘淨
    重共○．七八公克），亦有法務部調查局九十七年五月十五
    日調科壹字第○九七二三○二四四三○號鑑定書一紙在卷足
    稽（見偵卷第十頁）。足認被告之自白與事實相符，本件事
    證明確，被告犯行堪以認定。
三、被告前於九十一年間因施用毒品案件，經依本院九十一年度
    毒聲字第四二六號裁定送觀察、勒戒後，認無繼續施用毒品
    之傾向，經臺灣嘉義地方法院檢察署檢察官於九十一年四月
    二十四日以九十一年度毒偵字第二九二號處分書為不起訴處
    分確定。再於九十一年間因施用毒品案件，經依本院九十一
    年度毒聲字第五三一號裁定送強制戒治，九十二年七月十九
    日執行完畢一節，有臺灣高等法院被告前案紀錄表在卷可按
    ，又於五年內再犯本件施用毒品犯行，依毒品危害防制條例
    第二十三條第二項規定，應依法逕行追訴處罰。而查海洛因
    、安非他命分別為毒品危害防制條例第二條第二項第一款、
    第二款所定之第一級、第二級毒品，故核被告所為，係犯毒
    品危害防制條例第十條第一項之施用第一級毒品罪及同條第
    二項之施用第二級毒品罪。被告持有海洛因、安非他命以施
    用，其持有之低度行為，應為各該施用之高度行為所吸收，
    均不另論罪。又其係以一施用行為，同時施用第一級毒品與
    第二級毒品，而觸犯上開二罪，為想像競合犯，應依刑法第
    五十五條規定，從一重之施用第一級毒品罪處斷。起訴書雖
    認被告係另基於施用第二級毒品之犯意，於施用第一級毒品
    海洛因之行為外，尚有另行施用第二級毒品之行為，然此部
    分並無其他積極證據可為證明，且與被告之自白不符，本院
    認應為被告有利之認定，併此敘明。而其曾因施用毒品案件
    ，分別經本院以九十四年度嘉簡字第九一七號判決判處有期
    徒刑六月、九十五年度簡上字第八八號判決判處有期徒刑八
    月、九十五年度嘉簡字第五九一號判決判處有期徒刑四月確
    定，後二者並經裁定應執行有期徒刑十一月，再與上開有期
    徒刑六月接續執行，於九十六年七月七日執行完畢一節，有
    上開被告前案紀錄表一份在卷可稽，其於受徒刑之執行完畢
    後，五年以內故意再犯本件有期徒刑以上之罪，為累犯，應
    依法加重其刑。爰審酌被告曾因施用毒品經裁定觀察、勒戒
    、強制戒治及判處徒刑執行完畢，猶未知警惕而再犯本案，
    足見其未徹底戒除施用毒品之惡習，惟念及施用毒品本質上
    係戕害自身健康之行為，尚未嚴重破壞社會秩序或侵害他人
    權益，且被告坦承犯行、犯後態度尚可暨其犯罪之動機、目
    的、手段、智識程度、同時施用第一級毒品與第二級毒品等
    一切情狀，量處如主文所示之刑。
四、據上論斷，應依刑事訴訟法第二百七十三條之一第一項、第
    二百九十九條第一項前段，毒品危害防制條例第十條第一項
    、第二項，刑法第十一條前段、第五十五條、第四十七條第
    一項，判決如主文。
本案經檢察官徐鈺婷到庭執行職務。
中    華    民    國  九十七  年    八    月  二十九  日
                  刑事第四庭    法  官  吳育霖
上列正本證明與原本無異。
如不服本判決，應於判決送達後十日內向本院提出上訴狀，上訴
書狀依法應敘述具體理由，如未敘述具體理由者，應於上訴期間
屆滿後二十日內補提理由書於本院（均應附繕本）。告訴人或被
害人如對於本判決不服者，應具備理由請求檢察官上訴，其上訴
期間之計算係以檢察官收受判決正本之日期為準。
中    華    民    國  九十七  年    八    月  二十九  日
                                書記官  林美芳
附錄本案論罪科刑法條：
毒品危害防制條例第十條
施用第一級毒品者，處六月以上五年以下有期徒刑。
施用第二級毒品者，處三年以下有期徒刑。


司法院資訊處製作；財團法人民間司法改革基金會備份。
